最高法院民事裁定              一○○年度台抗字第九一五號
抗   告   人  豐鵬欣業股份有限公司
兼法定代理人  陳樹木原名陳鵬.
抗   告   人  林慈愛
上列抗告人因與相對人江木清間請求清償債務上訴事件，聲請訴
訟救助，對於中華民國一○○年九月八日台灣高等法院裁定（一
○○年度聲更(一)字第一號），提起抗告，本院裁定如下：
    主  文
抗告駁回。
抗告訴訟費用由抗告人負擔。
    理  由
按當事人因無資力支出訴訟費用而聲請訴訟救助者，關於無資力
支出訴訟費用之事由，應提出可使法院信其主張為真實並能即時
調查之證據，以釋明之，此觀民事訴訟法第一百零九條第二項、
第二百八十四條之規定自明。所謂無資力係指缺乏經濟信用而無
籌措款項以支出訴訟費用之信用技能者而言。本件抗告人對於台
灣桃園地方法院（下稱桃園地院）九十七年度重訴字第二八二號
判決，提起第二審上訴，並聲請訴訟救助。原法院以：抗告人豐
鵬欣業股份有限公司（下稱豐鵬公司）之財產雖僅有桃園縣大溪
鎮金山面二二之六號房屋，民國九十九年度利息及股利所得總計
新台幣（下同）五十九萬九千九百八十八元；抗告人陳樹木則有
桃園縣大溪鎮○○段坑底小段七二二地號等土地十四筆及博大企
業管理顧問有限公司（下稱博大公司）之投資三百零六萬元、有
限責任桃園信用合作社之投資一萬元、九十九年度薪資及股利所
得五十五萬一千一百五十四元等；抗告人林慈愛祗有博大公司之
投資一百三十八萬元、九十九年度薪資及股利所得四十四萬四千
一百四十四元等，陳樹木、林慈愛於九十八年度所得各為八萬一
千二百三十一元、七十一萬四千一百八十七元，有財產歸屬資料
清單、綜合所得稅各類所得資料清單及稅務電子閘門財產所得調
件明細表可按。雖抗告人主張：上開不動產業遭查封，博大公司
事實上已停業，均無法變現云云。惟查豐鵬公司、陳樹木尚有上
開九十九年度利息及股利所得各五十餘萬元，林慈愛尚有同年度
薪資及股利所得四十餘萬元，況相對人主張豐鵬公司於九十八年
八月十日出售坐落桃園縣大溪鎮○○○段坑底小段四三一之一建
號建物，獲取價金八百十萬元，有買賣協議書為證。又依桃園地
院就兩造間另案一○○年度救字第一○號訴訟救助事件向財政部
台灣省北區國稅局桃園縣分局調得豐鵬公司九十九年度營業稅申
報資料顯示，豐鵬公司九十九年度應稅銷售額為二千一百七十五
萬五千五百七十一元，每月平均額亦約一百八十一萬元。又陳樹
木固另稱：其已被列為支票拒絕往來戶，九十八年、九十九年薪
資已因負債遭扣押云云，然據台灣省票據交換所函示陳樹木已於
九十三年二月二日依規定解除拒絕往來；國立中央警察大學則覆
稱該校無此人，無法據以執行等語，所言並不實在，抗告人並非
毫無恆產而缺乏經濟信用，致無資力支出本件上訴訴訟費用，其
據以聲請訴訟救助無從准許，因以裁定駁回其聲請，揆諸上開說
明，於法洵無違背。抗告論旨，雖謂豐鵬公司出售上開建物所獲
價金已用於清償員工薪資及其他債務，林慈愛亦因欠債二千餘萬
元遭法院強制執行薪資云云，然豐鵬公司售屋所得縱用於清償債
務，仍無損其整體經濟信用，而林慈愛個人係自一○○年七月十
三日後始遭執行扣薪，有執行命令可參（原審卷第三六─三七頁
），不影響其先前之收益或其餘抗告人之資力，抗告人執此及與
裁定結果不生影響之理由，指摘原裁定不當，求予廢棄，不能認
為有理由。
據上論結，本件抗告為無理由。依民事訴訟法第四百九十五條之
一第一項、第四百四十九條第一項、第九十五條、第七十八條，
裁定如主文。
中    華    民    國  一○○  年   十一   月   十七   日
                      最高法院民事第七庭
                          審判長法官  顏  南  全  
                                法官  林  大  洋  
                                法官  鄭  傑  夫  
                                法官  陳  玉  完  
                                法官  陳  重  瑜  
本件正本證明與原本無異
                                      書  記  官  
中    華    民    國  一○○  年   十一   月  二十九  日
                                                       s